# 请教陈版：验资事宜

提问人：跨度防护 时间：2019-05-10 17:10:44
企业发行限制性股票，议案已通过董事会和临时股东大会通过。目前资金已到账，在临时验资户。目前准备开董事会确定授予登记事宜。
请教陈版：实际验资应在董事会前还是董事会后？

回答人：chenyiwei
“目前准备开董事会确定授予登记事宜”：这次董事会审议的是什么内容？是否仅仅为程序性的核实，而授予对象、数量、价格、解锁条件等实质性内容此前均已通过协议明确，且已获得董事会和股东大会通过？
如果仅仅是程序性的审核和确认，则验资的基准日可以是实际收到款项之日，董事会的后续审议只是程序性的确认，验资要件在此前已经齐备；反之，则需在此次董事会举行后方可满足出具验资报告的条件。